# 求助，内部交易因股权处置合并抵消处理

提问人：tracycc 时间：2018-07-30 09:36:32
各位大神好，求助关于以前年度内部交易未实现交易损益因股权处置，合并抵消处理。 2017 年，母公司向持股100%子公司销售设备，收入 2000 万，成本 1500 万，子公司购入后入在建工程科目，当年合并报表抵消分录 借：主营业务收入 2000 万 贷：主营业务成本 1500 万 在建工程 500 万 2018 年 4 月，母公司转让子公司全部股权，当年合并报表针对该笔业务如何处理？ 借：年初未分配利润 500 万 贷：在建工程 500 万 借：在建工程 500 万 贷：资产处置收益（营业外收入） 500 万
请问上述分录是否正确，求指点，谢谢

回答人：chenyiwei
本案例是母公司向子公司销售（顺流交易）。随着子公司股权对外处置，该标的资产也已一并对外处置，原先顺流交易损益实现，并入处置当期合并报表层面的投资收益反映。所以上述抵销分录中的贷方科目是投资收益而不是资产处置损益。